臺灣桃園地方法院民事裁定
111年度家聲字第9號
聲  請  人  國軍退除役官兵輔導委員會桃園市榮民服務處

法定代理人  徐偉光  


上列聲請人聲請變賣被繼承人馮鴻凌遺產事件，本院裁定如下：
 
    主      文
許可聲請人變賣被繼承人馮鴻凌所有如附表所示之不動產。
聲請程序費用由被繼承人馮鴻凌之遺產負擔。 
    理      由
一、按被繼承人在臺灣地區之遺產，由大陸地區人民依法繼承者
    ，其所得財產總額，每人不得逾新臺幣（下同）2 百萬元；
    第1 項遺產中，有以不動產為標的者，應將大陸地區繼承人
    之繼承權利折算為價額，臺灣地區與大陸地區人民關係條例
    第67條第1 項前段、第4 項前段定有明文。又為清償債權或
    交付遺贈物之必要，管理人經親屬會議之同意，得變賣遺產
    ；親屬會議不能召開或召開有困難時，依法應經親屬會議處
    理之事項，由有召集權人聲請法院處理之，民法第1179條第
    2 項、第1132條亦有明定。又遺產管理人為清償債權、交付
    遺贈物或移交遺產給大陸地區繼承人，有變賣遺產之必要者
    ，應聲請法院許可後辦理，退除役官兵死亡無人繼承遺產管
    理辦法第8 條之1 第1 項另有明文。
二、聲請意旨略以：被繼承人馮鴻凌（男，民國00年0 月00日生
    ，身分證統一編號：Z000000000號）為大陸來臺受聲請人列
    冊服務之退除役官兵，已於107 年1 月11日死亡，遺有如附
    表所示之不動產。因被繼承人在臺無繼承人，依臺灣地區與
    大陸地區人民關係條例第68條及退除役官兵死亡無人繼承遺
    產管理辦法第4 條規定，聲請人為被繼承人之法定遺產管理
    人，依法執行遺產管理人之職務，並經本院以107 年度司家
    催字第80號為公示催告在案。茲因聲請人所管理被繼承人之
    遺產，已有受遺贈之桃園市立山腳國民中學表示由聲請人變
    賣，故請准聲請人依退輔會不動產標售作業規定變賣被繼承
    人所遺如附表所示之不動產，將所得價金捐贈予桃園市立山
    腳國民中學等語。
三、經查，聲請人主張之上揭事實，業據提出被繼承人榮民基本
    資料、除戶謄本影本、財政部北區國稅局遺產稅免稅證明書
    影本、土地所有權狀影本、建物所有權狀影本、本院107 年
    度司家催字第80號民事裁定影本、公示催告新聞紙影本、本
    院110 年3 月5 日桃院祥家團110 年度（行政）字第110030
    501 號函影本、公證遺囑影本、願受遺贈申請書影本、扣繳
    單位設立（變更）登記申請書影本、委任書影本、公證書影
    本、建物登記謄本影本、土地登記謄本影本等在卷為證。本
    件被繼承人為退除役官兵，遺留如附表所示之不動產，聲請
    人為被繼承人之遺產管理人，依法有為被繼承人移交遺產之
    職務，因被繼承人在臺無其他繼承人，該不動產即非臺灣地
    區與大陸地區人民關係條例第67條第4 項但書所定不得繼承
    之標的；此外，經本院裁定對被繼承人之債權人、受遺贈人
    及大陸地區以外之繼承人為是否主張權利之公示催告後，迄
    今俱無任何債權人、受遺贈人或大陸地區以外之繼承人出面
    主張權利，又無大陸地區之繼承人聲請繼承。是聲請人主張
    變賣被繼承人遺留如附表所示之不動產，依法捐助桃園市立
    山腳國民中學，俾供該學校依法使用，揆諸上揭規定，於法
    並無不合，應予准許。
四、爰裁定如主文。 
中　　華　　民　　國　　111 　年　　3 　　月　　29　　日
                   家事法庭     法  官　黃裕民
正本係照原本作成。
如不服本裁定應於送達後10日內向本院提出抗告狀，並應繳納抗
告費新台幣1000元。
中　　華　　民　　國　　111 　年　　3 　　月　　29　　日
                                書記官  趙佳瑜
附表：
編號 財產種類 不動產標示 權利範圍 1 土地 桃園市○○區○○○段○○○段000000000地號 1/4 2 房屋 桃園市○○區○○○街0000號 全部